【裁判字號】    97,訴,1303
【裁判日期】    970529
【裁判案由】    毒品危害防制條例
【裁判全文】
臺灣板橋地方法院刑事判決              97年度訴字第1303號
公  訴  人  臺灣板橋地方法院檢察署檢察官
被      告  甲○○
上列被告因違反毒品危害防制條例案件，經檢察官提起公訴（97
年度毒偵字第274 號），及就同一事實移送併案審理（97年度毒
偵字第812 號），被告於準備程序進行中，就被訴事實為有罪之
陳述，本院告知其簡式審判程序之旨，聽取當事人意見後，裁定
由受命法官獨任依簡式審判程序審理，茲判決如下：
    主  文
甲○○施用第一級毒品，累犯，處有期徒刑壹年肆月。扣案如附
表壹所示之物沒收銷燬、如附表貳所示之物沒收
    事  實
一、甲○○前多次因施用毒品經戒毒處遇及判刑，其中，因施用
    第一、二級毒品案件，經臺灣士林地法院以90年度毒聲字第
    1363號裁定令入戒治處所施以強制戒治1 年，嗣戒治成效評
    定合格，無繼續戒治之必要，由同院以91年度毒聲字第900
    號裁定停止戒治，所餘期間付保護管束，迄民國92年1 月28
    日期滿未經撤銷，視為強制戒治期滿執行完畢；另因施用第
    一級毒品及持有第二級毒品案件，經臺灣士林地方法院以94
    年度訴字第556 號判決分別判處有期徒刑1 年6 月、3 月，
    應執行有期徒刑1 年8 月確定，入監執行後，於96年6 月29
    日假釋，原至96年11月20日縮刑期滿，適逢中華民國96年罪
    犯減刑條例於96年7 月16日施行，依該條例第2 條第2 項規
    定減刑後，已無殘餘刑期，而於96年7 月16日假釋期滿執行
    完畢。詎仍不知悔改，復基於施用第一級毒品海洛因及第二
    級毒品甲基安非他命之犯意，於96年11月24日晚間某時許，
    在其斯時臺北縣三重市○○○路15巷22號租屋處內，以將第
    一級毒品海洛因、第二級毒品甲基安非他命摻合後，置入玻
    璃球（未扣案）內燒烤吸食之方式，同時施用第一級毒品海
    洛因、第二級毒品甲基安非他命1 次。嗣於96年11月25日上
    午11時10分許，在上開處所，為警搜索而查獲，並扣得如附
    表1 、2 所示之物。
二、案經臺北市政府警察局士林分局報告臺灣板橋地方法院檢察
    署檢察官偵查起訴及移送併案審理。
    理  由
一、上開犯罪事實，業經被告甲○○於本院審理時坦承不諱，而
    其為警查獲時所採集之尿液，經以酵素免疫分析法初步篩選
    ，再以氣相層析質譜儀分析法確認，確呈現嗎啡（施用毒品
    海洛因代謝物為嗎啡）及安非他命、甲基安非他命陽性反應
    ，有臺北市政府警察局偵辦毒品案件尿液檢體委驗單（代碼
    編號：000825號）、臺灣尖端先進生技醫藥股份有限公司出
    具之濫用藥物檢驗報告（代碼編號：000825號）各1 份在卷
    可稽，復有扣案如附表1 、2 所示之物可資佐證，足認被告
    之自白與事實相符。又被告前經本院裁定送強制戒治，甫於
    92年1 月28日執行完畢之事實，有臺灣高等法院被告前案紀
    錄表1 份附卷可憑，被告於強制戒治執行完畢釋放後5 年內
    ，再犯毒品危害防制條例第10條之罪，犯行明確，應依法論
    科。
二、按海洛因、甲基安非他命分屬毒品危害防制條例第2 條第2
    項第1 款、第2 款規定之第一級、第二級毒品，核被告所為
    ，係犯毒品危害防制條例第10條第1 項、第2 項之施用第一
    級毒品罪及施用第二級毒品罪。其為上開犯行而持有第一級
    毒品海洛因及第二級毒品甲基安非他命，持有之低度行為，
    應為施用之高度行為所吸收，不另論罪。被告將第一級毒品
    海洛因、第二級毒品甲基安非他命摻合後施用，乃以1 行為
    同時觸犯施用第一級毒品罪、施用第二級毒品罪，為想像競
    合犯，應從1 重之施用第一級毒品罪處斷。檢察官起訴與移
    送併案審理之犯罪事實同一，本院自得併予審究。另被告有
    如事實欄所示之前案紀錄，甫於96年7 月16日執行完畢乙節
    ，有臺灣高等法院被告前案紀錄表、執行指揮書及臺灣士林
    地方法院檢察署96年12月13日士檢清執乙96毒執護69字第34
    982 號函各1 份存卷可參，其於有期徒刑執行完畢5 年內，
    故意再犯本件有期徒刑以上之罪，為累犯，應依刑法第47條
    第1 項之規定加重其刑。爰審酌被告已曾因相同犯行經強制
    戒治等處遇，猶未能知所警惕，顯然漠視法令之禁制，惟其
    犯罪行為主要係戕害自身，並未直接積極損害他人之利益，
    暨其施用毒品之動機、目的、素行、犯後態度等一切情狀，
    量處如主文所示之刑。扣案如附表1 所示之物，為第一級毒
    品海洛因及第二級毒品甲基安非他命，除因鑑驗用罄之部分
    外，餘不問屬於犯人與否，應依毒品危害防制條例第18條第
    1 項前段之規定沒收銷燬，扣案如附表2 所示之物，則為被
    告所有供（非專供）施用第一、二級毒品所用之物，業據其
    於本院審理時供承明確，應依刑法第38條第1 項第2 款規定
    予以沒收。
據上論斷，應依刑事訴訟法第273 條之1 第1 項、第299 條第1
項前段，毒品危害防制條例第10條第1 項、第2 項、第18條第1
項前段，刑法第11條、第55條、第47條第1 項、第38條第1 項第
2 款，判決如主文。
本案經檢察官孫治平到庭執行職務。
中    華    民    國    97    年    5     月    29    日
                刑事第十四庭    法  官  許炎灶
上列正本證明與原本無異。
如不服本判決，應於判決送達後10日內向本院提出上訴狀（應附
繕本），其未敘述上訴理由者，應於上訴期間屆滿後20日內補提
理由書狀於本院，上訴於臺灣高等法院。
                                書記官  屠衛民
中    華    民    國    97    年    5     月    29    日
附錄本案論罪科刑法條：毒品危害防制條例第10條第1 項。
毒品危害防制條例第10條
施用第一級毒品者，處6 月以上 5 年以下有期徒刑。
施用第二級毒品者，處3 年以下有期徒刑。
附表1 ：
┌─────────────────────────────────────┐
│查獲之第一、二級毒品                                                      │
├──┬─────┬──┬──┬──────────────────────┤
│編號│品      名│數量│單位│備                                        註│
├──┼─────┼──┼──┼──────────────────────┤
│ 01 │第一級毒品│3   │包  │第一級毒品海洛因（合計淨重4.44公克，純度68│
│    │海洛因    │    │    │  .36 ％，純質淨重3.04公克）。              │
│    │          │    │    │含極微量第一級毒品海洛因殘渣且未能析離之外│
│    │          │    │    │  包裝3 個，應併予沒收銷燬。                │
│    │          │    │    │卷附法務部調查局97年1 月15日調科壹字第0972│
│    │          │    │    │  0000000 號鑑定書1 份參照。                │
├──┼─────┼──┼──┼──────────────────────┤
│ 02 │第二級毒品│9   │包  │第二級毒品甲基安非他命（淨重13.16 公克，取│
│    │甲基安非他│    │    │  0.21公克鑑定用罄）。                      │
│    │命        │    │    │含極微量第二級毒品甲基安非他命殘渣且未能析│
│    │          │    │    │  離之外包裝9 個，應併予沒收銷燬。          │
│    │          │    │    │卷附內政部警政署刑事警察局96年12月7 日刑鑑│
│    │          │    │    │  字第0960181572號鑑定書1 份參照。          │
└──┴─────┴──┴──┴──────────────────────┘
附表2 ：
┌─────────────────────────────────────┐
│查獲之被告所有供（非專供）施用第一、二級毒品所用之物                      │
├──┬─────┬──┬──┬──────────────────────┤
│編號│品      名│數量│單位│備                                        註│
├──┼─────┼──┼──┼──────────────────────┤
│ 01 │塑膠袋    │11  │個  │供（非專供）施用第一級毒品海洛因、第二級毒品│
│    │          │    │    │甲基安非他命之用（裝置吸食用之海洛因、甲基安│
│    │          │    │    │非他命）                                    │
├──┴─────┴──┴──┴──────────────────────┤
│備註：起訴書犯罪事實欄所載扣案注射針筒1 支、塑膠袋17個、紅色小布包1 個，無│
│證據證明屬被告所有供施用第一、二級毒品所用之物，復非違禁物，故均不在本案予│
│以沒收。                                                                  │
└─────────────────────────────────────┘


司法院資訊處製作；財團法人民間司法改革基金會備份。
